【裁判字號】    97,交聲,3010
【裁判日期】    971124
【裁判案由】    聲明異議
【裁判全文】
臺灣臺中地方法院交通事件裁定        97年度交聲字第3010號
原處分機關  交通部公路總局台中區監理所豐原監理站
異  議  人
即受處分人  甲○○
上列異議人即受處分人因違反道路交通管理處罰條例案件，對於
交通部公路總局台中區監理所豐原監理站民國97年10月13日所為
之裁決（豐監稽違字第裁63-U00000000號違反道路交通管理事件
裁決書），聲明異議，本院裁定如下：
    主    文
異議駁回。
    理    由
一、原處分機關略以：異議人即受處分人甲○○（下稱受處分人
    ）駕駛OX-9737號自小客車，於民國96年10月30日18時10分
    許，在台中縣潭子鄉○○○路平交道處，因有「行經平交道
    ，警鈴已響，號誌已顯示，仍強行闖越」之違規，經內政部
    警政署鐵路警察局第一警務段以鐵警行字第U00000000號舉
    發違反道路交通管理事件通知單欄檢舉發，被移送人被舉發
    之違規事實，係違反道路交通管理處罰條例第54條第1項第1
    款規定，本站原於97年5月10日以豐監稽違字第63-U0000000
    0號裁決書裁處罰鍰新台幣一萬二千元，並記違規點數三點
    ，施以道安講習，受處分人不服聲明異議，經本院以97年度
    交聲字第1802號交通事件裁定將原處分撤銷發回本站，本站
    依裁定理由函請原舉發機關重新送達，原舉發機關業於97年
    10月3日以鐵壹警行字第0970006214號函重新送達舉發通知
    單，受處分人收受舉發通知單後電告本站表示不服舉發，本
    站遂另於97年10月13日以雙掛號郵寄裁決書，裁處較低額罰
    鍰新台幣九千元，並記違規點數三點，施以道安講習，受處
    分人仍不服聲明異議。本案業經原處分機關於97年5月28日
    以鐵壹警行字第0970003089號函復，受處分人駕駛OX-9397
    號自小客車於警鈴已響，號誌已顯示、遮斷器已放下，仍逕
    行闖越通過，違規屬實，本站依道路交通管理處罰條例第54
    條第1項第1款、第63條第1項第3款、第24條第1項第4款規定
    裁罰，並無違誤等語。
二、受處分人則以：受處分人於96年10月30日18時10分許，行經
    圓通南路平交道途中警鈴響起，本想煞車後退，但後方來車
    緊跟在後，根本無法後退，且此平交道距離中山路約僅八公
    尺，交通流量大，後退反而容易發生事故，所以受處分人本
    能反應快速通過，符合道路交通安全規則第110條在平交道
    不得倒車，及第111條、112條在鐵路平交道不得臨時停車及
    停車之規定。依據原舉發機關97年5月8日鐵壹警行字第0970
    003089號函說明第三項，依道路交通安全規則第104條第1項
    第2款規定：鐵路平交道設有警鈴及閃光號誌者，警鈴已響
    、閃光號誌已顯示，駕駛人應暫停俟火車通過後，看聽鐵路
    兩方確無火車駛來，始得通過，照上述做法，已違反平交道
    不得停車之規定，且有安全之顧慮，本件處理過程中，受處
    分人向警員表示並未違規，警員說妳應該後退，不得通過，
    通過就是違規，故依此條款判定受處分人違規，應不適用。
    查看現場錄影顯示，不能明顯認定照片上違規車輛係受處分
    人所駕駛OX-9737號車輛，影像中亦無日期、時間顯示，受
    處分人陳述與錄影顯然有出入，且錄象不清晰，不得作為判
    定違規之依據。另於現場處理中，警員要求受處分人在違規
    通知單上簽字，但受處分人對違規有異議，所以未簽字，警
    員說妳不簽字，也會寄出罰單給妳，妳也必須繳罰鍰，之後
    受處分人迄未收到違規通知單，本想可能已撤銷，至97年4
    月24日受處分人到監理所辦理駕照換證時，櫃台人員才告知
    受處分人有違規尚未繳納，所以並未有罰鍰逾期不繳納之情
    事等語，聲明異議。
三、按汽車駕駛人，駕車在鐵路平交道，有不遵守看守人之指示
    ，或遮斷器開始放下，或警鈴已響、閃光號誌已顯示，仍強
    行闖越之情形者，處新台幣六千元以上一萬二千元以下罰鍰
    ，道路交通管理處罰條例第54條第1項第1款定有明文。又汽
    車駕駛人有54條之情形者，除依原條款處罰鍰外，並予記違
    規點數三點；且應接受道路交通安全講習，道路交通管理處
    罰條例第63條第1項第3款、第24條第1項第4款亦有明定。
四、查原處分機關前就受處分人本件違規，於97年5月29日，以
    豐監稽違字第裁63-U00000000號舉發違反道路交通管理事件
    裁決書所為之處分，經本院97年度交聲字第1802號交通事件
    裁定，認受處分人未合法收受舉發通知單，舉發及裁罰程序
    難謂合法，予以撤銷後，已另請原舉發機關重新送達舉發通
    知單予受處分人等情，業經原處分機關敘明在卷，並有原舉
    發機關97年10月3日鐵壹警行字第0970006214號函附卷可稽
    。又受處分人確於96年10月30日18時40分許，駕駛OX-9737
    號自小客車，在台中縣潭子鄉○○○路平交道處，因有「行
    經平交道，警鈴已響，號誌已顯示，仍強行闖越」之違規，
    為原舉發機關當場舉發之事實，亦據證人即舉發警員乙○○
    具結證述綦詳，並有原舉發機關96年10月30日鐵警行字第U0
    0000000號舉發違反道路交通管理事件通知單影本在卷足參
    。證人乙○○先於本院97年度交聲字第1820號聲明異議事件
    訊問時證稱當時伊執行16-19時平交道取締勤務，看到警鈴
    已響，號誌已顯示，受處分人仍開車闖越平交道，該處為有
    柵欄之平交道，警鈴響約六秒後即會取締，取締標準不以柵
    欄放下為準，伊係依親眼所見及錄影採證製單舉發，當時受
    處分人確在平交前警鈴已響之情況下仍闖越平交道，而不是
    在行經平交道中途警鈴響起等語；復於本院訊問時證稱受處
    分人駕車進入平交道之前，警鈴就已響起，且已響一段時間
    ，依道路交通管理處罰條例規定，警鈴響後仍闖越平交道即
    屬違規，但舉發有緩衝時間，會待警鈴響一段時間才會開單
    舉發，伊當時距平交道東側約80至100公尺等語。而本件違
    規之採證光碟經本院97年度交聲字第1820號聲明異議事件當
    庭勘驗結果，畫面顯示在違規平交道前左右閃動之警示號誌
    燈已顯示約10秒，有一輛貨車先通過平交道，接著一輛自小
    客車駛越平交道，此亦有該案97年7月14日訊問筆錄佐憑，
    證人乙○○在本院訊問時另證稱受處分人駕駛之車輛，即係
    光碟畫面上顯示闖越平交道之自小客車等語，其既係本件違
    規之舉發警員，又係當場舉發，應無誤認之可能，其所供並
    與採證光碟畫面顯示情節相符，自屬可採，本件受處分人上
    揭違規之行為應堪認定。從而原處分機關根據原舉發機關舉
    發受處分人上開違規之事實，依道路交通管理處罰條例第54
    條第1項第1款、第63條第1項第3款、第24條第1項第4款之規
    定，裁處受處分人罰鍰新台幣九千元，並記違規點數三點，
    施以道安講習，即無不合，受處分人聲明異議為無理由，應
    予駁回。
五、據上論斷，應依道路交通管理處罰條例第87條、道路交通案
    件處理辦法第19條，裁定如主文。
中    華    民    國    97    年    11    月    24    日
                  交通法庭    法  官  鍾堯航
上正本證明與原本無異。
如不服本裁定應於送達後五日內向本院提出抗告狀。
                              書記官  吳淑願
中    華    民    國    97    年    11    月    24    日


司法院資訊處製作；財團法人民間司法改革基金會備份。
